# 未签完工进度表未收款，已开票，未知怎样处理

提问人：gzybee 时间：2023-10-08 10:24:31
陈版主，您好。有问题求教：
A公司和B公司是同一控制下的兄弟公司。
A公司给B公司进行办公室小型装修工程。没有收款，未签工程结算表。在工程开始时，A公司开了发票给B公司。
A公司的账务处理如下：
1.开票时
借：应收账款-B公司
贷：主营业务收入-B公司
贷：应交税费—应交增值税（销项税额）
2.因判断不能确认为收入，调整：
借：主营业务收入-B公司
贷：合同负债-B公司
发生成本时直接计入了主营业务成本
B公司收到发票时：
借：管理费用-A公司
应交税费—应交增值税（进项税额）
贷：应付账款-A公司
未知这样处理是否正确？
合并抵消时，未知是否正确：
应收账款与应付账款抵消
管理费用与合同负债抵消
请陈版主在有空时解答一下，谢谢！

回答人：chenyiwei
A公司一般是在履约过程中按照履约进度逐步确认收入。主帖中A公司的处理基本合理。
B公司应确认固定资产（房屋装修）或者长期待摊费用。理论上应与A公司的履约进度对应确认资产和应付工程款，如果难以合理确定A的履约进度的，则也可以按照合同约定的付款节点确认。
在A、B共同的母公司编制合并报表时，抵销A确认的内部收入、成本和未实现毛利，视同自建固定资产，按实际成本（而不是A向B收取的价款）计入在建工程或者长期待摊费用。

提问人：gzybee 时间：2023-10-13 11:18:36
A公司因为没有完工进度表，又没有收到任何款项，所以一边挂应收账款，一边挂合同负债，相同金额（按开具的发票不含税金额），是否合理？

回答人：chenyiwei
一般不建议如此处理。